臺灣臺北地方法院民事判決　　　　　　　　　　　　　九十三年度簡上字第九三號
　　上 　訴　 人　乙○
　　兼訴訟代理人　甲○○
　　被　上訴　人　丙○○
右當事人間請求損害賠償等事件，上訴人對於中華民國九十二年十二月十七日臺灣臺
北地方法院九十二年度店簡字第八四一號第一審判決提起上訴，本院於九十三年四月
二十八日言詞辯論終結，判決如下：
    主  文
上訴駁回。
第二審訴訟費用由上訴人負擔。
    事實及理由
一、被上訴人起訴主張：其所有坐落台北市○○路○段六十五巷二十八號三樓主臥室
    浴室（下稱系爭房屋）外牆，與上訴人位於同路巷二十六號三樓之廚房外陽台相
    鄰，詎上訴人竟於民國九十二年七月十二日起，在系爭房屋主臥室浴室窗戶外側
    ，吊掛布幔（即毛巾），導致被上訴人主臥室通風及採光不良，被上訴人多次透
    過社區管理委員會協調，希望上訴人取下布幔（即浴巾），惟上訴人均置之不理
    ，上訴人前開行為，妨害被上訴人所有權之行使，爰依民法第七百六十七條、第
    七百九十三條但書規定，求命判決上訴人拆除布幔（即浴巾），並依民法第一百
    八十四條第一項、第一百九十五條規定，請求上訴人賠償健康損害新台幣（下同
    ）三十萬元等語。原審對於被上訴人請求拆除布幔部分，為被上訴人勝訴之判決
    ，並依職權宣告假執行，駁回被上訴人損害賠償之請求（該部分被上訴人未聲明
    不服，已經確定），被上訴人於本院為上訴駁回之聲明。
二、上訴人則以：上訴人廚房外陽台與被上訴人主臥室浴室窗戶緊臨之外牆，屬於上
    訴人所有，上訴人基於所有權人之地位，有權自由使用、收益、處分並排除他人
    之干涉，因被上訴人浴室之窗戶屬違章建築，且可直視上訴人之廚房，侵害上訴
    人之隱私權，上訴人於後陽台外牆瓦斯管吊掛浴巾，防止隱私權及財產權被侵害
    ，為權利之行使，並無不法等語，資為抗辯。而聲明原判決不利於上訴人部分廢
    棄，被上訴人第一審之訴駁回。
三、系爭房屋主臥室浴室之外牆位於上訴人廚房外陽台，為利於系爭房屋室內空氣流
    通及採光，而於系爭房屋主臥室浴室開窗，為系爭大樓建造時之原始設計等情，
    有卷附化南新廈第二屆管理委員會第十九次會議記錄足憑（見原審卷第十四頁）
    。則系爭房屋主臥室浴室之窗戶既為房屋之原始設計，並非被上訴人自行興設，
    該窗戶即非違章建築，上訴人辯稱系爭房屋浴室窗戶為屬違章建築云云，並無可
    取。上訴人於二十六號三樓外牆臨系爭房屋浴室窗戶處之瓦斯管線上，吊掛三條
    毛巾，有上訴人提出之照片足參（見本院卷第五○頁），致系爭房屋之浴室因此
    無法採光、通風等情，亦經本院勘驗現場查明屬實，製有勘驗筆錄在卷足憑（見
    本院卷第七六頁），故被上訴人主張上訴人前開行為，妨害其所有權之行使，即
    屬有據。
四、按權利之行使，不得違反公共利益，或以損害他人為主要目的，為民法第一百四
    十八條所明定。而權利之行使，是否以損害他人為主要目的，應就權利人因權利
    行使所能取得之利益，與他人及國家社會因其權利行使所受之損失，比較衡量以
    定之。倘其權利之行使，自己所得之利益極少而他人及國家社會所受之損失甚大
    者，非不得視為以損害他人為主要目的，此乃權利社會化之基本內涵所必然之解
    釋。而都市地區之公寓大廈，因住居空間緊密相鄰，生活彼此影響，故對於權利
    之行使，應有所節制，不應損人之處甚大，而利己之處甚小。系爭房屋外牆雖緊
    臨上訴人廚房外陽台，惟上訴人之廚房距該外牆約有四百公分之遠，且上訴人之
    廚房除設有紗窗門阻隔外，並另設有木門保護，而站立於系爭房屋之浴室自窗戶
    往外看，亦僅能見到二十六號之陽台上半部空間，無法直視上訴人之廚房等情，
    已據本院勘驗現場查明，製有勘驗筆錄在卷足稽（見本院卷第七十六頁），故單
    以系爭窗戶之現狀，並不足以透視上訴人廚房之一舉一動，致有侵害上訴人穩私
    之虞，上訴人又未能舉證證明被上訴人如何透過系爭房屋浴室之窗戶，侵害其穩
    私權或財產權，則上訴人於系爭房屋之外牆吊掛毛巾，使系爭房屋浴室通風及採
    光被遮斷，對於被上訴人之居家生活有實質上之影響，而上訴人之隱私或財產權
    ，並不能因其前開行為而獲保障，足認上訴人吊掛毛巾之行為，係以損害被上訴
    人為目的，並非權利之行使。
五、綜據右述，被上訴人主張上訴人於系爭外牆吊掛布幔（即毛巾），致系爭房屋無
    法透過主臥室浴室窗戶採光及通風，妨害其所有權之行使，即屬有據。上訴人辯
    稱其吊掛布幔之行為，係權利之行使，系爭窗戶之存在，侵害其穩私權及財產權
    ，並無可採。從而，被上訴人依民法第七百六十七條規定，請求上訴人拆除系爭
    房屋外牆之布幔（即毛巾），為有理由，應予准許，又關於財產權之訴訟，其標
    的之金額或價額在新台幣五十萬元以下者，依民事訴訟法第三百八十九條第一項
    第三款規定，應依職權宣告假執行。原審判命上訴人拆除布幔（即毛巾），並依
    職權宣告假執行，於法並無不合。上訴意旨指摘原判決不當，求予廢棄改判，為
    無理由，應予駁回。
六、據上論結，本件上訴為無理由，依民事訴訟法第四百三十六條之一第三項、第四
    百四十九條第一項、第七十八條、第八十五條第一項前段，判決如主文。
中　　　華　　　民　　　國　　九十三　　年　　　五　　　月　　二十六　　日
                                      民事第五庭
                                          審判長法  官 吳青蓉
                                                法  官 紀文惠
                                                法  官 吳素勤
正本係照原本作成
本判決不得上訴
中　　　華　　　民　　　國　　九十三　　年　　　五　　　月　　二十六　　日
                                                書記官 曾寶生
